【裁判字號】    85,台抗,315
【裁判日期】    850906
【裁判案由】    竊盜聲請再審
【裁判全文】
最高法院刑事裁定                                八十五年度台抗字第三一五號
    抗告人  甲○○
右抗告人因竊盜案件，不服台灣高等法院高雄分院中華民國八十五年七月二日駁回聲
請再審之裁定（八十五年度聲再字第一一二號），提起抗告，本院裁定如左：
    主  文
抗告駁回。
    理  由
本件抗告人甲○○聲請再審意旨略以，(一)、抗告人雖於警訊中自白，伊於民國八十三
年八月二十九日傍晚折返安吉街公園開車時，被警逮捕等情，但警局之偵查報告書所
載逮捕時間為「八十三年八月三十日十四時」；且證人翁世銘於警訊時亦稱，伊於八
十三年八月三十日十二時偕同公司董事長陳富誠報案，並於同日十四時許指證抗告人
為竊賊云云，併於同日具領贓車，可見抗告人上開自白於八十三年八月二十九日十七
時十分許竊車等情，與事實不符。且案移地檢署後，抗告人即對檢察官陳報伊未偷車
，係友人羅國雄叫伊去現場開車，伊不知情而被抓云云，苟抗告人確有偷車，何以不
在偵查中一併自白不諱﹖是上述偵查報告書、翁世銘筆錄、抗告人之偵訊筆錄均為「
確實之新證據」。(二)、本案原經檢察官處分不起訴，認定翁世銘之證言不足為不利於
抗告人之認定；而翁世銘於第二審亦證述，伊不能確定抗告人確為竊賊。原確定判決
對上開不起訴處分書及翁世銘之訊問筆錄內容未加審酌，此亦屬有利於抗告人之新證
據。(三)、警員李清山於第一審作證，陳稱抗告人確曾打電話聯絡羅國雄將贓車開回高
屏大橋下，以便警方取回等詞，足證竊車者係羅國雄，該李清山之證詞亦屬有利於抗
告人之新證據等語。原裁定則以聲請再審意旨所謂之偵查報告書、及證人翁世銘、陳
富誠、李清山等人、暨抗告人之偵、審筆錄均存附於原審判卷內，且經原確定判決斟
酌不予採信，有該判決理由之記載足憑，均非判決確定後發現之新證據，因認本件聲
請再審為無理由，予以駁回。按刑事訴訟法第四百二十條第一項第六款所規定「發現
確實之新證據」，係指審判當時已經存在而發現在後，或審判時未經注意之證據，且
能證明原確定判決所認定之事實為錯誤者而言。經核聲請再審意旨所檢附之偵查報告
書、抗告人及證人筆錄等文書，均係由抗告人原竊盜案卷內資料所影印取得，且上述
事證又經原確定判決於理由中詳其取捨而為論斷，既經原法院斟酌，俱非新證據；
況抗告人又未能證明原確定判決所認定之事實有何錯誤，顯不足以動搖原確定判決，
原裁定駁回其再審之聲請，經核於法並無違誤。抗告意旨仍執陳詞，漫指原裁定不當
，非有理由，應予駁回。又抗告人前案原係犯刑法第三百二十一條第一項第三款之加
重竊盜罪，雖屬刑事訴訟法第三百七十六條第二款所列之案件，惟於修正刑事訴訟法
施行前，原得上訴於第三審法院，且已繫屬於法院，乃依刑事訴訟法施行法第五條第
一項規定審結。本件聲請再審仍應依施行前之法定程序終結之，附此明。
據上論結，應依刑事訴訟法第四百十二條，裁定如主文。
中      華      民      國    八十五    年      九      月      六      日
                              最高法院刑事第七庭
                                  審判長法官  張  信  雄
                                        法官  張  吉  賓
                                        法官  池  啟  明
                                        法官  陳  宗  鎮
                                        法官  石  木  欽
      右正本證明與原本無異
                                              書  記  官
中      華      民      國    八十五    年      九      月     十三     日


司法院資訊處製作；財團法人民間司法改革基金會備份。
